臺灣彰化地方法院刑事判決　　　　　　　 96年度易字第775號
公　訴　人　臺灣彰化地方法院檢察署檢察官
被　　　告　甲○○
　　　　　　乙○○
上列被告等因竊盜案件，經檢察官聲請以簡易判決處刑（九十六
年度偵字第二七二四號），經本院彰化簡易庭（九十六年度彰簡
字第四二四號）認不宜以簡易判決處刑，簽移本院刑事庭改依通
常程序審理，本院判決如下：
    主  文
甲○○共同竊盜，處拘役貳拾日，如易科罰金，以新臺幣壹仟元
折算壹日；又共同竊盜，處拘役貳拾日，如易科罰金，以新臺幣
壹仟元折算壹日；應執行拘役拾日，如易科罰金，以新臺幣壹
仟元折算壹日。緩刑貳年。
乙○○共同竊盜，處拘役貳拾日，如易科罰金，以新臺幣壹仟元
折算壹日；又共同竊盜，處拘役貳拾日，如易科罰金，以新臺幣
壹仟元折算壹日；應執行拘役拾日，如易科罰金，以新臺幣壹
仟元折算壹日。緩刑貳年。
    犯罪事實
一、甲○○與乙○○二人為母子關係，詎均僅因經濟狀況不佳，
    竟共同基於為自己不法所有之犯意聯絡，而為下列之竊盜行
    為：
（一）於民國九十六年三月十六日夜間八時四十分許（為營業時
      間），在位於彰化縣和美鎮道○路二二一號之「佳佳樂五
      金百貨商場」內，共同以徒手之方式竊取丁○○所有置放
      於該商場貨物架之海倫仙度絲去屑潔淨保濕一瓶、海倫仙
      度絲去屑海洋活力一瓶、金莎巧克力三條、ＭＯＮＣＨＥ
      ＲＩ巧克力二條【合計共價值新臺幣（下同）四百九十一
      元】得手。
（二）又於九十六年三月十六日夜間九時四十分許（亦為營業時
      間），在位於彰化縣和美鎮○○路○段一八八號之「全聯
      福利中心」內，共同以徒手之方式分別竊取置放於該商場
      貨物架之依凡耐油手套各一包（二包合計價值五十八元）
      ，得手後據為己有，嗣因櫃檯防盜警鈴響起，經該店店員
      丙○○即時發覺報警，而當場查獲，並起出遭竊之海倫仙
      度絲去屑潔淨保濕一瓶、海倫仙度絲去屑海洋活力一瓶、
      金莎巧克力三條、ＭＯＮＣＨＥＲＩ巧克力二條（已由丁○○領回）及依凡耐油手套二包（已由丙○○領回）。
二、案經彰化縣警察局和美分局報請臺灣彰化地方法院檢察署檢
    察官偵查後聲請以簡易判決處刑。
    理  由
一、上揭竊盜二次之犯罪事實業據被告甲○○、乙○○二人於本
    院審理時均坦承不諱，核與被害人丁○○、丙○○二人於本
    院審理時到庭所指訴之失竊情節相符，並有由被害人丁○○
    、丙○○二人所出具之贓物認領保管單各一紙、查獲現場與
    現場指認照片共計十幀及統一發票二張等附卷可稽，足認被
    告二人之自白核與事實相符，均堪採信。另被告二人於本院
    審理時則均坦承：是因為沒有錢才會拿東西等語（詳見本院
 　 九十六年六月十三日審判筆錄），顯見被告二人確均有為自
    己不法所有之意圖甚明，本件事證明確，被告二人犯行均洵
    堪認定。
二、按竊盜罪既遂與未遂之區別，應以所竊之物已否移入自己權
　　力支配之下為標準；若已將他人財物移歸自己所持，即應成
　  立竊盜既遂罪。又按共同實施犯罪行為之人，在合同意思範
    圍以內，各自分擔犯罪行為之一部，相互利用他人之行為，
    以達其犯罪之目的者，即為共同正犯，應對於全部所發生之
    結果，共同負責（最高法院九十年度臺上字第一六八二號刑
    事判決意旨參照）。故核被告甲○○、乙○○二人所為，均
    係犯刑法第三百二十條第一項之普通竊盜罪。被告甲○○、
    乙○○二人間，就上開二次普通竊盜犯行，具有犯意聯絡及
    行為分擔，為共同正犯。又被告二人上開所犯普通竊盜罪二
    罪之間，因犯意各別，且因行為之時、空，非屬緊密，所侵
    害之法益亦非屬同一，應予分論併罰。爰審酌被告甲○○、
    乙○○二人之平日素行、犯罪之動機與目的僅為貪圖一時小
    利、犯罪之手段平和、二次所竊得財物之價值甚低、對社會
    治安所生危害之程度及犯罪後坦承犯行態度尚屬良好等一切
    情狀，分別量處如主文所示之刑，及均諭知易科罰金之折算
    標準，並定其應執行之刑，與諭知易科罰金之折算標準，以
    資懲儆。末查被告甲○○、乙○○二人前均未曾因故意犯罪
    而受有期徒刑以上刑之宣告，有臺灣高等法院被告前案紀錄
    表、在監在押全國紀錄表及臺灣彰化地方法院檢察署刑案資
    料查註紀錄表各一份在卷可按，且本件被告二人均僅為圖一
    時小利致失慮罹犯本件刑典，諒渠二人經此偵審科刑之教訓
    後，當知所警惕，信均無再犯之虞，本院認被告二人所宣告
    之刑，以暫不執行為適當，爰均併諭知緩刑二年，以勵自新
    。
據上論斷，應依刑事訴訟法第四百五十二條、第二百九十九條第
第一項前段，刑法第二十八條、第三百二十條第一項、第四十一
條第一項前段、第五十一條第六款、第七十四條第一項第一款，
刑法施行法第一條之一第一項、第二項前段，判決如主文。
本案經檢察官洪英丰到庭執行職務。
中　　華　　民　　國　九十六　年　　六　　月　  十四　日
                  刑事第五庭  　　法  官  許旭聖
以上正本證明與原本無異。
如不服本判決，應於判決送達後十日內，向本院提出上訴狀（須
附繕本），上訴於臺灣高等法院臺中分院。
中　　華　　民　　國　九十六　年　　六　　月　  十四　日
                          　　    書記官  黃幼華
附錄本案論罪科刑法條全文：
刑法第三百二十條第一項：
意圖為自己或第三人不法之所有，而竊取他人之動產者，為竊盜
罪，處五年以下有期徒刑、拘役或五百元以下罰金。
刑法施行法第一條之一：
中華民國九十四年一月七日刑法修正施行後，刑法分則編所定罰
金之貨幣單位為新臺幣。
九十四年一月七日刑法修正時，刑法分則編未修正之條文定有罰
金者，自九十四年一月七日刑法修正施行後，就其所定數額提高
為三十倍。但七十二年六月二十六日至九十四年一月七日新增或
修正之條文，就其所定數額提高為三倍。
